【裁判字號】    89,訴,439
【裁判日期】    890525
【裁判案由】    電信法
【裁判全文】
臺灣板橋地方法院刑事判決                          八十九年度訴字第四三九號
    公  訴  人  臺灣板橋地方法院檢察署檢察官
    被      告  甲○○
    選任辯護人  郭士功
右列被告因電信法案件，經檢察官提起公訴（八十八年度偵字第二五０九七號），本
院判決如左：
    主  文
甲○○無罪。
    理  由
一、公訴意旨略以：甲○○明知姓名年籍不詳綽號「阿華」之男子交付之電話號碼0
    00000000號行動電話機，係不詳人士於不詳時、地，拷自張清泳向中
    華電信股份有限公司合法申請，實際由乙○○使用之行動電話之內碼及電話號碼
    ，仍意圖為自己不法利益之概括犯意，多次向中華電信公司傳送該拷之內碼所
    代表之訊號，並隱瞞其非該內碼合法使用人之事實，要求中華電信公司提供通話
    服務，以電磁方式盜用他人電信設備，使中華電信公司陷於錯誤，誤認其係該內
    碼合法使用人，而為其提供通話服務，甲○○則藉此得以和外界聯絡，取得免付
    通話費用之不法利益，並使該被拷內碼之原合法使用人張清泳、乙○○因此受
    有需負擔額外電話費之損失。嗣於乙○○接到八十八年五月份電話費用帳單時發
    現有異，向中華電信台北南區營運中心申告，並調閱通聯紀錄比對後，始循線查
    悉上情。因認被告甲○○涉有電信法第五十六條第一項盜用他人電信設備通信罪
    嫌云云。
二、按犯罪事實應依證據認定之，無證據不得推定其犯罪事實。又不能證明被告犯罪
    者，應諭知無罪之判決，刑事訴訟法第一百五十四條、第三百零一條第一項前段
    分別定有明文。而認定不利於被告之事實，須依積極證據，苟積極證據不足為不
    利於被告事實之認定時，即應為有利於被告之認定，更不必有何有利之證據。最
    高法院著有判例可循（最高法院三十年上字第八一六號判例參照）。
三、訊據被告甲○○對於其曾使用000000000號行動電話之事實，固坦承不
    諱，惟堅詞否認有何犯行，辯稱：我在八十四年間在工地綁鐵打工，認識綽號「
    阿華」之朋友，在八十八年二月間他找我幫他介紹工作，有時我手機放在公司未
    帶或打不通時曾向「阿華」借用過該行動電話，但不知道行動電話係拷的等語
    。本院查：
(一)被害人乙○○本院審理中指證稱：000000000號行動電話門號為其使用
    ，平時其很少使用行動電話，大部分是接收，在八十八年四月一日其到大陸，將
    行動電話放在家裡未使用，七十天後回來發現有大筆通話費，其太太並未使用該
    行動電話，知始被拷，大約自八十八年二月間起至五月間止，通話費就有異常
    現象，共被打新台幣（以下同）一萬三千五百二十四元，後來發現後已將該門
    號停掉等語。由被害人前開指述可知，該行動電話係自「八十八年二月間起至同
    年五月間止」有被打之情形。
(二)次查，本院核對000000000號行動電話自八十八年二月一日起至同年五
    月三十一日止之通聯紀錄，計通話有一七一四通，通話費共一三九二四元，其中
    「受話號碼」與被告關係密切之電話共有三個號碼：（１）「00000000
    0」，此電話門號乃被告之父林光貴所有供被告使用之行動電話，此據被告供明
    在卷，並有中華電信股份有限公司台灣北區電信分公司台北南區營運處服務中心
    八十九年五月三日南服四八九字第一五七號函附卷可稽，此電話自八十八年二月
    一日起至同年五月三十一日止，計「受話」有十四通，通話費共五二．四元。惟
    「000000000」電話既係被告持有使用中，被告自無使用「00000
    0000」行動電話打電話給自己之理，故此項通話應係他人打給被告之電話，
    與被告無關。（２）「0000000000」，此電話號碼乃被告住處使用之
    電話，亦據被告供明在卷，並有中華電信台灣北區電信分公司國內長途通話明細
    清單一件附卷可憑，此電話自八十八年二月一日起至同年五月三十一日止，計「
    受話」有五十三通，通話費共四四三．二一元。（３）「0000000000
    」，此電話門號乃被告女友洪碧霜（現為被告之妻）使用之電話，自八十八年四
    月十七日起由被告使用，此亦據被告供明在卷，並有台灣大哥大股份有限公司八
    十九年四月二十五日函在卷可查，此電話自八十八年二月一日起至同年四月十六
    日，計「受話」有二十三通，通話費共二００．九二元，自八十八年四月十七日
    起至同年五月三十一日止，計「受話」有二十一通，通話費共二八四．九八元。
    惟「0000000000」電話自八十八年四月十七日起既由被告持有使用中
    ，被告自無使用「000000000」號行動電話打電話給自己之理，故此段
    時間之通話應係他人打給被告之電話，與被告無關。綜前所述，系爭「0000
    00000」號行動電話，自八十八年二月一日起至同年五月三十一日止，與被
    告關係密切之通話計有七十六通，通話費共六四四．一三元，此項通話費乃包括
    他人以系爭「000000000」號行動電話打給被告（此從被告在前開時間
    內，其使用之「000000000」號行動電話，經常接到「0000000
    00」號行動電話之通話可得證明），及被告使用該行動電話之總額。
(三)再查，倘該「000000000」號拷之行動電話為被告所持有並經常使用
    中，衡諸常情，則與被告關係最密切之家人及女友，按理應係打該行動電話與被
    告聯絡，惟經本院核對被告住處電話即「0000000000」號，自八十八
    年二月十一日起至同年六月十日止之通聯紀錄，其「受話號碼」中並無「000
    000000」號行動電話之紀錄，而有多通被告及其女友使用之「00000
    0000」號、「0000000000」號受話紀錄；經本院核對被告女友電
    話即「0000000000」號，自八十八年三月一日起至同年五月三十日止
    之通聯紀錄，其「受話號碼」中亦無「000000000」號行動電話之紀錄
    ，反而幾乎全是被告使用之行動電話「000000000」號，並有多通被告
    住處之電話「0000000000」號，可見被告之家人及其女友，均係以被
    告使用中之「000000000」號行動電話與被告聯絡。參酌被告並未經警
    查獲持有該「000000000號」拷之行動電話，及被告自八十八年四月
    十七日持用其女友「0000000000」號行動電話後，該行動電話之通聯
    紀錄上，自八十八年五月三十一日至同年六月十二日止，反有「0000000
    00」號行動電話之「受話」紀錄六通，以及系爭「000000000」號行
    動電話，於八十八年二月一日起至同年五月三十一日止，有多通被告使用中之「
    000000000」受話紀錄觀之，顯見「000000000」號行動電話
    ，確實另有他人在使用，職是，被告辯稱「000000000」號行動電話，
    係綽號「阿華」之朋友在使用，其僅在手機放在公司未帶或打不通時曾向「阿華
    」借用過該行動電話使用等語，足堪採信。
(四)其次，被告及其女友使用之「000000000」、「0000000000
    」號行動電話，截至八十八年五月間繳費均正常，此復有前開中華電信股份有限
    公司台灣北區電信分公司台北南區營運處服務中心八十九年五月三日南服四八九
    字第一五七號函、台灣大哥大股份有限公司八十九年四月二十五日函在卷可查。
    參酌被告於警訊中坦承其共使用「000000000」號行動電話撥打「二十
    一通」，金額僅「約二百元」，即使將「000000000」號行動電話通聯
    紀錄上有關被告住處及其女友電話「0000000000」、「000000
    0000」之受話紀錄全部計算，其通話費亦僅六四四．一三元，已如前述，如
    被告苟有不法利益之意圖，以其擔任房屋仲介之工作性質，大可大量使用該拷
    之行動電話，以節省其己身行動電話之通話費，但從該「000000000」
    號行動電話之通聯紀錄觀之，被告並未曾大量使用該拷之行動電話，因此被告
    辯稱其僅係在其手機放在公司未帶或打不通時，曾向「阿華」借用「00000
    0000」號行動電話，不知該行動電話係拷等語，亦堪採信。
四、綜上所述，被告辯稱其不知綽號「阿華」之友人所使用之行動電話係拷，僅偶
    爾向其借用等語，應堪採信，被告在不知情下使用拷之行動電話，尚難認被告
    有不法所有之意圖。此外本院復查無其他任何積極證據足認被告涉有公訴人所指
    之犯行，不能證明被告犯罪，揆諸首揭說明，爰為被告無罪之諭知。
據上論斷，應依刑事訴訟法第三百零一條第一項，判決如主文。
本案經檢察官高智美到庭執行職務
中    華    民    國      八十九      年      五      月    二十五    日
                                      臺灣板橋地方法院刑事第一庭
                                          法  官  毛崑山
右正本證明與原本無異。
如不服本判決，應於判決送達後十日內，向本院提出上訴狀。
                                          書記官  章宏萱
中    華    民    國      八十九      年      五      月    二十六    日


司法院資訊處製作；財團法人民間司法改革基金會備份。
